【裁判字號】    92,台上,7309
【裁判日期】    921225
【裁判案由】    違反藥事法
【裁判全文】
最高法院刑事判決                              九十二年度台上字第七三０九號
    上 訴 人  甲○○
右上訴人因違反藥事法案件，不服台灣高等法院高雄分院中華民國九十二年十月七日
第二審判決（九十二年度上訴字第一三五三號，起訴案號：台灣高雄地方法院檢察署
九十一年度偵字第一七六九號），提起上訴，本院判決如左：
    主  文
上訴駁回。
    理  由
按刑事訴訟法第三百七十七條規定，上訴於第三審法院，非以判決違背法令為理由，
不得為之。是提起第三審上訴，應以原判決違背法令為理由，係屬法定要件。如果上
訴理由狀並未依據卷內訴訟資料，具體指摘原判決不適用何種法則或如何適用不當，
或所指摘原判決違法情事，顯與法律規定得為第三審上訴理由之違法情形，不相適合
時，均應認其上訴為違背法律上之程式，予以駁回。本件原判決撤銷第一審關於此部
分之科刑判決，改判仍論處上訴人甲○○連續製造偽藥罪刑，已詳認定犯罪事實之
依據及憑以認定之理由，並對其否認犯罪之辯詞，如何不足採信，亦已依據卷內資料
予以指駁及說明，從形式上觀察，原判決並無違背法令情形。上訴意旨謂：查偽藥係
指藥品經稽查或檢驗有未經核准而擅自製造之謂。本件扣案愷他命為獸醫界常用之動
物鎮靜、安定麻醉用藥，原為液態使用於動物注射，惟因動物兇猛不安定，無法以注
射方式使用，故改以烘乾水份成固態粉末裝入膠囊，便利動物混合食物誘食，其本質
仍為合法之愷他命，上訴人僅作物理之三態變化，與製作偽藥有間。況證人吳清華向
上訴人購買愷他命，告知係給其所飼養之狗食用，無法料及其會移作自用，原判決仍
論處上訴人罪刑，洵有未洽等語，係就原判決已詳為論斷與說明之事項，再事爭執，
殊非適法之第三審上訴理由。又依原判決所認定之事實，上訴人未經行政院衛生署核
准，擅自製造偽藥愷他命販賣予吳清華二次等情，則原判決論上訴人連續犯藥事法第
八十二條第一項製造偽藥罪及同法第八十三條第一項販賣偽藥罪，從一重之製造偽藥
罪處斷，其法則之適用尚無違誤。上訴意旨，指其將液態愷他命烘乾水份使成固態粉
末，仍保有其本質，容或會因所含成份之質量或強度與核准不符，亦只應論以製造劣
藥罪云云，顯有誤會。再刑事訴訟法第三百七十九條第十款所謂應調查之證據，係指
與待證事實有重要關係，在客觀上認為有調查之必要且能調查者而言。本件事證已臻
明確，原審未再傳訊證人即上訴人之女友黃詩萍，並命與上訴人對質，仍不能指為調
查未盡。至緩刑之宣告，除應具備刑法第七十四條所定條件外，並須有可認為以暫不
執行刑罰為適當之情形，始得為之，亦屬法院裁判時得依職權自由裁量之事項，上訴
人不得以原判決未宣告緩刑指為違背法令。此外，上訴人徒憑己意，對原審職權之適
法行使及原判決理由已說明之事項，任意爭辯，顯與法定上訴第三審之形式要件不符
，其上訴違背法律上之程式，應予駁回。
據上論結，應依刑事訴訟法第三百九十五條前段，判決如主文。
中      華      民      國    九十二    年     十二     月    二十五    日
                              最高法院刑事第五庭
                                  審判長法官  謝  家  鶴
                                        法官  洪  文  章
                                        法官  花  滿  堂
                                        法官  陳  世  淙
                                        法官  洪  佳  濱
      右正本證明與原本無異
                                              書  記  官
中      華      民      國    九十三    年      一      月      七      日
                                                                        Ｔ


司法院資訊處製作；財團法人民間司法改革基金會備份。
